臺灣桃園地方法院交通事件裁定　　　　　　　　九十一年度交聲字第四一三號
　　原處分機關　交通部公路總局新竹區監理所中壢監理站
　　受 處 分 人
　　即 異 議 人 甲○○
右列受處分人因違反道路交通管理處罰條例案件，對於交通部公路局新竹區監理所桃
園監理站中壢監理分站中華民國九十一年七月二十三日所為壢監違字第裁五三－Ｄ九
Ｂ一六六二八五號裁決處分不服，聲明異議，本院裁定如左：
        主  文
異議駁回。
        理  由
一、本件聲明異議意旨詳如附件聲明異議狀所載。
二、經查：異議人甲○○於民國九十年十月七日凌晨零時許，與多位友人在位於桃園
    縣中壢市○○里○○路與大同路口之凱悅ＫＴＶ唱歌飲酒結束後，與友人邱鎮昌
    先行下樓，由邱鎮昌自停車場駕駛異議人所有車牌號碼Ｚ三—八九一一號自用小
    客車，暫停於該ＫＴＶ門口，邱鎮昌則上樓扶持其他酒醉之友人，異議人則在該
    自小客車旁等候，適有員警林得勳執行巡邏勤務經過該處，發現上開車輛併排且
    逆向停車，嚴重影響交通，遂告知車旁民眾移動該汽車，惟當時無人回應，遂離
    去至隔鄰之便利超商執行巡邏勤務，異議人見警離去現場後，明知其已服用酒類
    不能駕車，仍駕駛上開汽車將車往前移動數公尺，待車停妥下車之際，因所停車
    之位置仍在逆向停放在中山路車道上依舊違規嚴重，嗣於同日零時二十分許，適
    為執行巡邏勤務步出便利商店之警員林得勳所撞見，乃再上前勸導異議人駛離，
    發現異議人有飲酒，乃帶同回桃園縣警察局中壢分局中壢派出所進行酒測，經電
    腦酒測器檢測其當時吐氣所含酒精成份，已達每公升零點六二毫克等情，業據警
    員林得勳提出桃園縣警察局中壢分局交通違規事件答辯報告書、違反道路交通管
    理事件通知單及其電腦酒測單影本各乙紙在卷可憑，而異議人因本件酒醉駕車行
    為涉犯刑法第一百八十五條之三之公共危險罪，亦經本院以九十一年度交易字第
    三七０號判決判處科罰金一萬元，緩刑二年在案，亦經本院調閱上開案卷核閱屬
    實，並有上開判決書附卷可證，是本件異議人於上開時、地確有酒醉駕車違規情
    事，足堪認定。
三、異議人雖對上開酒後駕車之事實坦承不諱，惟辯稱：當時伊所有之自小客車因停
    車檔在路口，經員警命令伊將該車移動以免妨礙交通，當時是依照該員警之命令
    才將車駛離現場約四、五公尺，伊自始即無酒後駕車之故意行為，顯與一般酒後
    駕車之情形不同云云。
（一）惟按汽車駕駛人飲用酒類後其吐氣所含酒精濃度超過每公升零點二五毫克者，
      不得駕車。汽車駕駛人，駕駛汽車經測試檢定，酒精濃度超過規定標準者，處
      新臺幣（下同）一萬五千元以上六萬元以下罰鍰，並當場禁止其駕駛及吊扣其
      駕駛執照一年，道路交通安全規則第一百十四條第二款、道路交通管理處罰條
      例（九十一年七月三日總統修正公布前之舊法）第三十五條第一項第一款分別
      定有明文。考立法目的應在禁止酒後駕車藉以保障車輛及行人安全，而酒後駕
      車之危險性與其駕車距離之長短無必然關係，故不能以駕車之距離甚短為由，
      謂飲酒已至一定程度而駕車之行為不應處罰，本件異議人飲酒後，由友人邱鎮
      昌駕車併排且逆向違規停車在先，為警通知駛離時，自可向員警告知其飲酒不
      宜開車等情，並通知未飲酒之友人邱鎮昌趕快下樓移車，且當時並無急迫非馬
      上駛離不可之情形，然異議人卻不為此，故意隱瞞其係該車車主之事實，趁員
      警暫時離開至隔鄰便利商店簽巡之際，逕行酒後駕車，如此行徑異議人辯稱伊
      無酒醉駕車之故意，顯係事後卸責之詞，不足採信。
（二）本件異議人於右揭時、地經警進行電腦酒測時，其當時吐氣所含酒精成份，既
      經檢驗出達每公升零點六二毫克，此有電腦酒測單影本在卷可證，且員警對異
      議人進行電腦酒測之程序，亦符道路交通管理處罰條例及其相關之規定，異議
      人對其酒測結果並無異見，則異議人上開所為顯已違反道路交通安全規則第一
      百十四條第二款及九十一年七月三日總統修正公布前之道路交通管理處罰條例
      第三十五條第一項第一款之規定，原處分機關認異議人確有上開酒後駕車之行
      為，而依上開規定及違反道路交通管理事件統一裁罰標準表裁處異議人五萬七
      千元之罰鍰，並吊扣其駕駛執照一年之處罰，揆諸上揭規定及說明，自無任何
      違誤之處，本件異議人之聲明異議，為無理由，應予駁回。
據上論斷，應依道路交通案件處理辦法第十九條，裁定如主文。
中      華      民      國       九十一       年    十    月     一     日
                                臺灣桃園地方法院交通法庭
                                      法  官   許乃文
右正本證明與原本無異。
如不服本裁定，應於裁定送達後五日內向本院提出抗告狀。
                                      書記官   王曉雁
中      華      民      國       九十一       年    十    月     四     日
